【裁判字號】    91,上易,3248
【裁判日期】    920121
【裁判案由】    傷害
【裁判全文】
臺灣高等法院刑事判決                          九十一年度上易字第三二四八號
    上  訴  人
    即  被  告  乙○○  男  六.
右上訴人因傷害案件，不服臺灣臺北地方法院九十一年度易字第八一三號，中華民國
九十一年十月三十一日第一審判決（起訴案號：臺灣臺北地方法院檢察署九十一年度
偵字第二二０三一號）提起上訴，本院判決如左：
    主  文
上訴駁回。
    事  實
一、乙○○與甲○○原係男女朋友關係，交往期間兩人爭執不斷，嗣因甲○○欲與乙
    ○○分手，乙○○不願意而爭執更烈，乙○○並因不願意與甲○○和平分手，基
    於傷害之概括犯意，先於民國九十年六月二十八日凌晨二時許（原審誤載為下午
    二時許），在臺北縣新店市○○路一二一號附近工地ＧＴ－二八０八號自用小客
    車內，與甲○○因分手一事發生爭執而徒手毆打甲○○，旋於當日晚間在臺北縣
    板橋市○○街一巷二號百麗飯店內，二人再度因分手之事爭執，乙○○遂再以徒
    手毆打甲○○，致甲○○受有頸部瘀傷、右膝瘀傷、右踝瘀傷之傷害。同年九月
    二十二日晚間在臺北縣永和市○○街，二人同因分手一事發生爭執，乙○○並承
    前揭犯意，徒手毆打甲○○，致甲○○受有前胸二公分乘二點五公分、右前臂四
    乘五公分、左臂一乘０．一公分抓傷之傷害。另於九十一年一月三十日晚間，二
    人相約在臺北縣烘爐地之停車場，因分手之事導致二人再度發生爭執，乙○○並
    承繼前揭概括犯意，徒手毆打並以口咬甲○○，造成甲○○受有面部、頸部挫傷
    及擦傷之傷害。
二、案經被害人甲○○訴由臺北縣政府警察局新店分局報請臺灣臺北地方法院檢察署
    檢察官聲請簡易判決處刑，經臺灣臺北地方法院改依通常程序審理。
    理  由
一、訊據上訴人即被告乙○○固坦承有於右揭時地與告訴人甲○○見面並發生爭執，
    並有肢體拉扯之動作，且曾於九十年六月二十八日搭載告訴人至長庚紀念醫院就
    醫等情，然矢口否認涉有傷害犯行，辯稱九十年六月二十八日凌晨雖有與告訴人
    甲○○至臺北縣新店市○○路一二一號附近之工地，但是其並未打告訴人甲○○
    ，當時告訴人甲○○還在鬧自殺云云；九十年六月二十八日晚間其雖有與告訴人
    甲○○至臺北縣板橋市○○街一巷二號百麗飯店，但是當時其並未毆打告訴人甲
    ○○；其亦未於九十年九月二十二日晚間在永和市○○街，及九十一年一月三十
    日晚間在臺北縣烘爐地之停車場傷害告訴人甲○○云云（見本院九十二年一月七
    日審判筆錄）。惟查右揭事實業據告訴人甲○○於偵查、原審及本院調查中指訴
    明確，並有長庚紀念醫院九十年六月二十八日、九月二十三日、天主教耕莘醫院
    永和分院九十一年一月三十一日之診斷證明書共三紙附卷可稽（分見偵查卷第十
    頁、第十八頁及第三十頁）；被告亦曾於九十年六月三日書立切結書，載明保證
    不再傷害等內容，此復有該切結書一份附卷足憑（見偵查卷第十七頁）；徵諸被
    告既坦承於右揭時地均曾與告訴人發生爭執而有拉扯之情事，衡以一般常情，與
    被告當時係屬男女朋友關係之告訴人，若如被告所言告訴人自願與之在車內發生
    性行為或親吻，自無於當日或翌日隨即驗傷及報警之舉動，且被告不斷致告訴人
    受有頸部瘀傷、右膝瘀傷、右踝瘀傷、前胸、前臂抓傷、面部、頸部挫傷及擦傷
    等傷害，甚至造成告訴人之面部凹陷，而被告並主動書立切結書，保證以後不再
    傷害告訴人之理。足見被告所辯顯係事後卸責之詞，不足採信，本件事證明確，
    被告犯行洵堪認定。
二、核被告所為，係犯刑法第二百七十七條第一項之傷罪。被告先後多次犯行，公訴
    意旨雖認係屬數罪，惟被告既同因不願與告訴人和平分手，而多次傷害告訴人，
    並非分別另行起意傷害告訴人，足認其數次行為均係本於同一概括犯意下所為，
    是該數次之傷害行為，即屬連續犯，應依刑法第五十六條之規定，論以一罪，並
    加重其刑。
三、原審經審理結果，認被告罪證明確，適用刑法第五十六條、第二百七十七條第一
    項、第四十一條第一項，罰金罰鍰提高標準條例第一條前段、第二條之規定，並
    審酌被告犯罪之動機、目的、手段、犯罪後造成告訴人畏懼之心理及面部凹陷之
    傷害及其犯罪後矢口否認犯行之態度等一切情狀，量處被告乙○○連續傷害人之
    身體，處有期徒刑伍月，如易科罰金，以參佰元折算壹日，經核其認事用法及量
    刑，均無不當，被告上訴空言否認犯罪，指摘原判決不當云云，其上訴為無理由
    ，應予駁回。
據上論斷，應依刑事訴訟法第三百六十八條判決如主文。
本案經檢察官蔡瑞宗到庭執行職務。
中      華      民      國     九十二   年       一     月     二十一   日
                              臺灣高等法院刑事第十七庭
                  審判長  法  官  許  宗  和
                                          法  官  許  錦  印
                                          法  官  王  炳  梁
右正本證明與原本無異。
不得上訴。
                                          書記官  廖  艷  莉
中      華      民      國     九十二   年       一     月     二十三   日
附錄：本案論罪科刑法條全文
刑法第二百七十七條
傷害人之身體或健康者，處三年以下有期徒刑、拘役或一千元以下罰金。
犯前項之罪，因而致人於死者，處無期徒刑或七年以上有期徒刑，致重傷者，處三年
以上、十年以下有期徒刑。


司法院資訊處製作；財團法人民間司法改革基金會備份。
